臺灣高雄地方法院民事裁定
109年度消債更字第201號
聲  請  人  李家瑀（原名：李秀文、李秀立）
0000000000000000

0000000000000000

0000000000000000

代  理  人  呂帆風律師
上列當事人因消費者債務清理事件聲請更生，本院裁定如下：
    主  文
聲請人李家瑀（原名：李秀文、李秀立）自中華民國一百零九年
十月二十八日下午四時起開始更生程序。
命司法事務官進行本件更生程序。
    理  由
一、聲請意旨略以：伊無力清償債務，曾於民國109年4月7日向
    本院聲請調解債務清償方案，惟調解不成立。又伊未經法院
    裁定開始清算程序或宣告破產，爰聲請更生等語。
二、按債務人不能清償債務或有不能清償之虞者，得依本條例所
    定更生或清算程序，清理其債務。債務人無擔保或無優先權
    之本金及利息債務總額未逾新臺幣（下同）12,000,000元者
    ，於法院裁定開始清算程序或宣告破產前，得向法院聲請更
    生。法院開始更生程序之裁定，應載明其年、月、日、時，
    並即時發生效力。法院裁定開始更生或清算程序後，得命司
    法事務官進行更生或清算程序，必要時得選任律師、會計師
    或其他適當之自然人或法人一人為監督人或管理人。消費者
    債務清理條例（下稱消債條例）第3條、第42條第1項、第45
    條第1項及第16條第1項分別定有明文。
三、經查：
  ㈠聲請人前於109年4月7日向本院聲請調解債務清償方案，經本
    院109年度司消債調字第193號受理，於同年5月11日調解不
    成立，聲請人並於同日以言詞聲請更生等情，業經本院調閱
    上開調解卷宗核閱無訛，並有調解程序筆錄可參（見司消債
    調卷第74頁），是以依消費者債務清理條例施行細則第44條
    之3規定，聲請人於前置調解不成立後聲請更生，應屬合法
    。
  ㈡次查，聲請人於107年及108年度申報所得各為25,830元、94,
    050元（均為寒軒企業股份有限公司薪資所得），名下無財
    產，勞工保險於109年3月8日自寒軒企業股份有限公司退保
    、再於同年3月9日投保高雄市政府環境保護局，投保薪資為
    23,800元，另有新光人壽2張保單解約金共61,931元（保單
    質借累積本息共883,693元）及國泰人壽1張保單解約金6,67
    1元。又聲請人原任職寒軒企業股份有限公司，並於住商不
    動產仁武加盟店有仲介所得（匯入其配偶劉學寅之高雄銀行
    帳戶）及租屋代管服務費每年約100,000元（於簽約時收取
    現金），109年2月29日自住商不動產仁武店離職，亦因疫情
    影響而自寒軒企業股份有限公司離職，109年3月9日起於高
    雄市政府環境保護局擔任臨時約聘人員，據寒軒企業公司函
    覆之薪資明細表所載108年1月至109年5月之每月應領工資為
    948元至26,228元不等，合計127,546元，再據高雄市政府環
    境保護局函覆之薪資明細表所載109年3月至5月薪資各為17,
    274元、23,800元、23,416元，合計64,490元，另據住商不
    動產仁武加盟店函覆表示聲請人107年無執行業務所得、108
    年2月薪資所得10,180元、108年11月薪資所得108,718元，
    依此計算聲請人108年1月至109年5月總收入為410,934元（
    計算式：127,546＋64,490＋10,180＋108,718＋100,000＝410,93
    4），平均每月收入為24,173元（計算式：410,934÷17＝24,1
    73，小數點以下四捨五入；下同），未領取社會局補助、無
    子女等情，有財產及收入狀況說明書（司消債調卷第3頁）
    、財團法人金融聯合徵信中心前置協商專用債權人清冊（司
    消債調卷第8至9頁）、信用報告（司消債調卷第11頁）、財
    政部高雄國稅局107年及108年度綜合所得稅各類所得資料清
    單及總歸戶財產查詢清單（司消債調卷第12至13頁、本案卷
    第26頁）、高雄市政府環境保護局在職證明書（司消債調卷
    第15頁）、勞工保險被保險人投保資料表（司消債調卷第16
    至20頁）、高雄市政府社會局社會福利資訊料查詢表（本案
    卷第13至15頁）、新光人壽保險股份有限公司陳報狀（本案
    卷第16至17頁）、高雄市政府環境保護局薪資明細表（本案
    卷第19頁）、寒軒企業股份有限公司薪資明細表（本案卷第
    21頁）、債權人清冊（本案卷第24頁）、戶籍謄本（本案卷
    第25頁）、商業保險投保資料查詢結果表（本案卷第55頁）
    、住商不動產仁武加盟店函（本案卷第76頁）、劉學寅之高
    雄銀行帳戶交易明細（本案卷第79頁及反面）、國泰人壽保
    險股份有限公司函（本案卷第81至82頁）、存摺（本案卷第
    27至47頁、本案卷第88至92頁）在卷可參。故本院審酌上情
    ，認為核算聲請人目前償債能力之基礎以每月24,173元為基
    準。
  ㈢關於聲請人個人日常必要支出部分，聲請人陳稱與配偶共同
    租屋居住，每月房租15,000元，未領取租金補助，有房屋租
    賃契約書、存款憑條及高雄市政府都市發展局函在卷可稽（
    本案卷第56至58頁、本案卷第80頁）。按債務人必要生活費
    用，以最近一年衛生福利部或直轄市政府所公告當地區每人
    每月最低生活費一點二倍定之，消債條例第64條之2第1項定
    有明文。本院參酌衛福部社會司所公告109年度高雄市最低
    生活費標準為13,099元。又該最低生活費用之標準，係照當
    地最近1年平均每人消費支出60％，依其基準之家庭收支調查
    報告調查表格式所示有關經常性支出之調查項目，其原即包
    括利息支出、食品、衣著、房租及水費、電費、醫療保健、
    交通、娛樂、教育等基本生活需求。本院認在聲請人並無特
    殊需求，應以此最低生活費之1.2倍即15,719元認係其個人
    必要生活費用。
  ㈣綜上所述，以聲請人現每月收入24,173元為其償債能力基準
    ，扣除個人必要生活費15,719元後，餘8,454元，而聲請人
    目前負債總額為3,815,696元（參司消債調卷第32頁以下，
    包含：上海商業儲蓄銀行、玉山銀行、台新銀行、日盛銀行
    、中國信託銀行、滙誠第一資產公司、滙誠第二資產公司、
    第一金融資產公司），扣除保險解約金計68,602元，以聲請
    人每月所餘按月攤還結果，需約37年【計算式：（3,815,69
    6－68,602）÷8,454÷12≒36.9】始能清償完畢，應認其已不能
    清償債務。此外，聲請人無擔保或無優先權之債務總額未逾
    12,000,000元，且無消債條例第6條第3項、第8條或第46條
    各款所定駁回更生聲請之事由存在，則聲請人聲請更生為有
    理由，應予准許，爰命司法事務官進行本件更生程序。
四、依消債條例第11條第1項、第45條第1項，裁定如主文。
中　　華　　民　　國　　109 　年　　10　　月　　28　　日
                  民事庭　法　官  　賴寶合
以上正本係照原本作成。
本裁定不得抗告。
中　　華　　民　　國　　109 　年　　10　　月　　28　　日
                          書記官    胡美儀